# 已到期的结构性存款收益的列报

提问人：szhaona 时间：2018-03-01 19:25:56
年度内到期的保本浮动收益的结构性存款，有固定收益和浮动收益的，可以简单把固定收益部分计入财务费用-利息收入，浮动收益部分计入投资收益吗？

回答人：chenyiwei
投资于结构性存款属于企业的主动理财行为，建议对固定收益部分也是确认为投资收益。

提问人：szhaona 时间：2018-03-01 19:39:11
保本浮动收益型结构性存款的列报问题，陈版，我们看了这里说是可以，想着固定收益等同定期存款，想要这种处理是否合适？

回答人：chenyiwei
个人倾向于：凡是企业主动购买理财产品的理财行为，均确认投资收益而不是财务费用。